---
title: "HW5"
output: html_document
---

```{r setup, include=FALSE}
knitr::opts_chunk$set(echo = TRUE)
```
##載入套件
```{r}
library(ggplot2)
library(e1071) #for svm
library(lattice)
library(caret) #for confusionmatrix
```
##引入資料
在此使用ggplot2內建的dataset：diamonds
```{r}
data <- as.data.frame(diamonds)
#觀察資料
head(data)
summary(data)
#因資料比數過多，且原始資料為按照價格排序，故先亂數取200筆資料作討論
set.seed(1010)
data <- data[sample(nrow(data), 200),]
```
##繪製圖形
1.先繪製所有變量的scatter plot，以找出較為相關的變量組合
```{r}
plot(data)
```
2.重量（克拉）與價格的關係圖
```{r}
ggplot(data = data) +                        
  geom_point(aes(x = carat, 
                 y = price, 
                 color = color,
                 shape = cut))  
```
由圖可看出兩者略為線性關係，但仍不明顯

3.將兩者取log後作圖後，明顯可看出其線性關係
```{r}
ggplot(data = data) +                        
  geom_point(aes(x = log(carat), 
                 y = log(price), 
                 color = color,
                 shape = cut))  
```
4.體積（x*y*z)與重量（克拉）之關係圖
兩者之間明顯為線性關係，也就是說鑽石的密度幾乎不變
```{r}
ggplot(data = data) +                        
  geom_point(aes(x = x*y*z, 
                 y = carat, 
                 color = color,
                 shape = cut)) 
```
5.不同種顏色的鑽石數目比較
```{r}
qplot(carat, data = diamonds, geom = "histogram",
      fill = color,
      binwidth = 0.5, xlim = c(0, 3))
```
##Anova分析
欲分析鑽石重量（克拉）與其價格之相關性

假設檢定對應的虛無假設H0：μ(carat) = μ(price)
```{r}
anova(a <- lm(carat ~ price, data = data))
```
檢定的結果 p-value < 2.2e-16 也遠小於 0.05，故拒絕虛無假設

##SVM分析
預測鑽石位在哪個價錢區間class
```{r}
#將價格分成三個價錢區間 class3[0, 1000), class2=[1000, 10000), class1=[10000, 100000)
for (i in 1:nrow(data)) {
  p <- data$price[i] 
  if (p >= 10000) { data$class[i] = 1 }
  if (1000 <= p & p < 10000) { data$class[i] = 2 }
  if (p < 1000) { data$class[i] = 3 }
}

#選取100筆資料作為訓練資料，另100筆資料做為測試資料
testID = sample(nrow(data), 100, replace = FALSE)
testID

x <- subset(data[testID, ], select = -class)
y <- as.factor(data$class[testID])

svm_model = 
  svmfit = svm(class ~ ., data = data[-testID, ], type = "C-classification") #預設似乎是跑線性迴歸，因此需將type改為分類

pred = predict(svm_model, x)

#畫出混淆矩陣
confusionMatrix(pred, y)
```
由混淆矩陣可看出其成功率達到91%，效果相當顯著